臺灣板橋地方法院刑事判決　　　　　　 100年度易緝字第41號
公　訴　人　臺灣板橋地方法院檢察署檢察官
被　　　告　洪瑞
指定辯護人　本院公設辯護人湯明純
上列被告因恐嚇取財等案件，經檢察官提起公訴（98年度偵字第
26608 號、99年度偵字第2489號），本院判決如下：
    主  文
洪瑞共同犯強制罪，處有期徒刑拾月。又共同犯傷害罪，處有
期徒刑壹年捌月。又共同犯毀損罪，處有期徒刑伍月。應執行有
期徒刑貳年玖月。其餘被訴部分，無罪。
    事  實
一、洪瑞（原名洪鴻麟）有搶奪及違反槍砲彈藥刀械管制條例
    等前科。其與張智宇（綽號KK）、梁家聚（綽號小光）、張
    家瀚（此三人前業經本院以99年度易字第1896號、第2478號
    刑事判決判處有罪，尚未確定）及真實姓名年籍不詳、綽號
    「猴子」、「阿夢」之成年男子等六人為朋友關係，渠等於
    民國98年5 月10日下午2 時40分許駕駛機車（其中洪瑞後
    載綽號酷妹之少女徐○芳、張家瀚後載其綽號妹子之女友邱
    筱婷）沿臺北縣（現改制為新北市○○○○ 縣道行經三峽鎮（
    現改制為三峽區）天佛寺下方涵洞往插角方向路段之際，適
    有徐清城駕駛其所有車牌號碼為W2-1627 號之自小客貨車（
    廂型車）附載方永耀與陳美玉自對向車道行駛而來，雙方會
    車時，險與張智宇等人所駕駛之機車擦撞，致張智宇、張家
    瀚、梁家聚、洪瑞、「猴子」、「阿夢」等六人心生不滿
    ，竟基於妨礙人行使權利、傷害及毀損之犯意聯絡，共同駕
    車自後追趕，除由梁家聚將機車停在該廂型車前方外，並由
    洪瑞開啟該車駕駛座之車門後將汽車鑰匙拔下，即以此強
    暴之方式妨害徐清城駕駛車輛通行之權利。渠等六人隨即徒
    手或分持鐵棒、機車大鎖、石頭、安全帽等物毆打徐清城、
    方永耀，並砸毀徐清城所有該廂型車之擋風玻璃及車窗，使
    徐清城受有顏面挫鈍傷併上排門齒脫落、左肘部擦傷、左手
    部擦傷等傷害；方永耀則受有頭皮撕裂傷、頭部外傷、雙上
    肢挫傷及多處擦傷等傷害。嗣因陳美玉等人記住梁家聚所駕
    機車之車牌號碼為M86-117 號而報警處理，再由警方調閱案
    發時上開路段附近之錄影監視器畫面進行清查比對後，逐一
    通知梁家聚等人到案，始循線查知上情。
二、案經徐清城、方永耀訴由臺北縣政府警察局（現改制為新北
    市政府警察局）三峽分局報請臺灣板橋地方法院檢察署檢察
    官偵查起訴。
    理  由
壹、證據能力方面：
一、按被告以外之人（含共同被告）於審判外之言詞或書面陳述
    ，除法律有規定者外，不得作為證據，刑事訴訟法第159 條
    第1 項定有明文。是同案被告梁家聚於警詢中所為之供述、
    證人即被害人徐清城、方永耀、陳美玉於警詢中所為之證述
    ，既均為被告洪瑞以外之人於審判外之陳述，揆諸前揭說
    明，即皆無證據能力。
二、按被告以外之人於偵查中向檢察官所為之陳述，除顯有不可
    信之情況者外，得為證據，刑事訴訟法第159 條之1 第2 項
    定有明文，此係因上開偵查中向檢察官所為之陳述雖仍為審
    判外之陳述，但立法者衡量刑事訴訟法規定檢察官代表國家
    偵查犯罪、實施公訴，依法有訊問被告、證人、鑑定人之權
    ，且實務運作時，偵查中檢察官向被告以外之人所取得之陳
    述，原則上均能遵守法律規定，不致違法取供，其可信性極
    高，為兼顧理論與實務為由，而對「被告以外之人於偵查中
    向檢察官所為之陳述」，例外規定除有顯不可信之情況者外
    ，得為證據。證人即被害人徐清城、方永耀、陳美玉等人於
    偵查中向檢察官所為之證述均經具結，且渠等於本院審理時
    亦均到庭就渠等於偵查中所為之證述供被告及其辯護人詰問
    （被告經通知無正當理由不到庭，係自行放棄此權利，由其
    辯護人在庭為其利益而詰問），揆諸司法院大法官會議釋字
    第582 解釋意旨，對於被告之詰問權已有所保障，即已合於
    法定程序。另前開證人徐清城、方永耀、陳美玉於偵查中既
    均經具結願負偽證罪之刑事責任後方為證述，在證據能力方
    面可認渠等所為證述之真實性可獲初步之確保。是綜上所述
    ，上開證人於偵查中經具結後向檢察官所為之證述，尚難認
    有「顯不可信」之情況，均有證據能力。
三、證人徐○芳於警詢中所為之證述、證人即同案被告張智宇、
    張家瀚、梁家聚於偵查中向檢察官所為之陳述及財團法人恩
    主公醫院醫師董恕平、黃顏煒、蔡明宏所開立之乙種診斷證
    明書各一紙，雖均係被告以外之人於審判外之陳述，然經本
    院於審判期日提示被告及辯護人調查證據並告以要旨後，被
    告及辯護人就此部分證據之證據能力皆未聲明異議，且本院
    審酌上開證人為被告之友人、應無搆陷被告之動機，醫師董
    恕平、黃顏煒與蔡明宏則僅係依渠等專業診治病患傷勢之人
    ，亦無無端捏造事實誣陷被告必要，是上開證人於案發後記
    憶猶新之際在警詢或偵查中所為之陳述，及前揭醫師於案發
    後不久檢視被害人傷勢後所為之診斷，均有一定之可信度，
    如引用其等上開言詞或書面陳述作為證據應屬適當，依刑事
    訴訟法第159 條之5 規定，即皆有證據能力。
貳、有罪部分：
一、訊據被告固坦承其有拔下被害人徐清城上開廂型車鑰匙之行
    為（原於準備程序中否認，後於審判期日中承認，參見本院
    100 年4 月19日審判筆錄第13頁），並就強制罪部分為認罪
    之表示，惟矢口否認有共同毀損、傷害部分之犯行，辯稱：
    當天係因徐清城等人駕車超車，致同案被告張智宇摔車，渠
    等方共同追趕徐清城等人，追到之後雖看到其餘友人將對方
    圍起來打，但伊僅在旁邊看，沒有動手打人，也沒有出手砸
    車云云。經查：
(一)被告與同案被告張智宇（綽號KK）、張家瀚、梁家聚（綽號
    小光）及真實姓名年籍不詳、綽號「猴子」、「阿夢」之成
    年男性友人等六人暨少女徐○芳、張家瀚之女友邱筱婷於上
    開時、地共同駕駛機車出遊，後於前揭地點與對向由被害人
    徐清城所駕之廂型車會車後，被告等人即自後追趕該廂型車
    ，同案被告梁家聚並將機車停在該廂型車前方阻攔其繼續前
    進，被告則出手將該廂型車之鑰匙拔下，嗣同案被告梁家聚
    持鐵棒砸毀徐清城所有該廂型車之擋風玻璃及車窗，同案被
    告張智宇、張家瀚等人則徒手或分持機車大鎖、石頭、安全
    帽等物毆打被害人徐清城、方永耀，使被害人徐清城受有顏
    面挫鈍傷併上排門齒脫落、左肘部擦傷、左手部擦傷等傷害
    ；被害人方永耀則受有頭皮撕裂傷、頭部外傷、雙上肢挫傷
    及多處擦傷等傷害。過程中同案被告張智宇因曾摔車，受有
    四肢、右下腰部多處挫傷合併皮膚表淺損傷之傷害，遂向證
    人陳美玉索取新臺幣（下同）三千七百元之現金等事實，為
    被告所供承不諱，核與證人即同案被告張家瀚於偵查中、證
    人陳世甯於本院審理中、證人徐○芳於警詢及本院審理中、
    證人徐清城、方永耀、陳美玉、證人即同案被告張智宇、梁
    家聚於偵查及本院審理中就此部分所為之證述大致相符，並
    有天主教耕莘醫院99年11月24日耕醫病歷字第0990006224號
    函及所附被告張智宇病歷記錄一份、恩主公醫院診斷證明書
    三份、現場照片及監視器錄影畫面擷取照片各五幀附卷可稽
    ，是此部分之事實堪以認定。
(二)本件雙方衝突之起因，被告及其餘同案被告均稱係因會車產
    生之糾紛，雖證人即同案被告張智宇稱會車時因被害人徐清
    城逆向超車使伊摔車受傷云云，然證人徐清城、方永耀及陳
    美玉於本院審理中均證稱雙方會車時並未擦撞，亦未見到對
    方有人摔車等語；證人徐○芳於本院審理中亦證稱：「（受
    命法官問：回來的時候他是什麼時候摔車？）因為車子過來
    差點撞到KK（即被告張智宇），所以他要轉回去追的時候摔
    的。」等語（參見上開本院審判筆錄第6 頁），核與其前於
    警詢中所證：「後來一群人倒車迴轉追休旅車，在追休旅車
    的時候KK不知道無何（按應為「為何」）跌倒。」等語相符
    （參見99年度偵字第2489號偵查卷第17頁）。另證人即同案
    被告梁家聚於本院審理中亦明確證稱：「（檢察官問：你剛
    剛有提到本案是因為被害人要超車，到底他有沒有撞到張智
    宇？）當時超車的時候沒有撞到，是後面才摔車的。（檢察
    官問：你們去追被害人的車子的時候，張智宇才摔車的嗎？
    ）是的。」等語（參見本院99年12月22日審判筆錄第10頁）
    ，復核與其前於98年10月16日、99年1 月19日偵查中所證：
    「…差一點撞到我，之後我們就一大群人追上前去，KK在追
    的路上摔車…」、「因為原來的汽車差點撞到我，我們去追
    ，過程中KK摔車。」等語相符（參見98年度偵字第26608 號
    偵查卷第66、79頁）。按證人徐○芳當時為被告之女友（參
    見本院100 年4 月19日審判筆錄第7 頁），同案被告梁家聚
    則為被告之友人，自無捏造事實虛偽證述之動機，所證復與
    上開被害人所證一致，可信度自屬甚高，是同案被告張智宇
    於雙方會車時應未摔車，係事後於追趕被害人徐清城廂型車
    之過程中方不慎自行摔車，亦堪認定。
(三)本件依被告及其餘同案被告所述，既係因對被害人徐清城駕
    車逆向超車致被告梁家聚、張智宇等人需閃車而心生不滿，
    則渠等追趕被害人徐清城廂型車之目的，首先即在於將被害
    人徐清城等人攔下甚明。而雙方僅因會車產生不快，被害人
    徐清城所駕車輛會車時既未撞及被告等人或使渠等因閃避不
    及而摔車，應無停下與被告等人理論或賠償之義務，是被告
    等人一同追趕並強行將徐清城之廂型車攔下，主觀上被告等
    人自有以強暴方式妨害徐清城駕駛車輛通行權利之犯意聯絡
    甚明，被告本人更出手強行將該廂型車鑰匙拔下，使徐清城
    無法繼續前行，是其所犯強制犯行部分，事證明確，應無疑
    義。
(四)被告雖否認其有打人及砸車之行為，惟證人徐清城、方永耀
    及陳美玉於本院審理中均明確證稱當時在場之男子均有出手
    打人及砸車等語（參見本院99年11月30日審判筆錄第6 、7
    、17、25頁），證人梁家聚於偵查及本院審理中亦均證稱被
    告有持安全帽打人及砸車等語（參見98年度偵字第26608 號
    偵查卷第79頁及本院99年12月22日審判筆錄第11頁），所證
    核與上開被害人所證相符。而被告於偵查中先否認有參與本
    案，辯稱中午就已先走（參見上開偵查卷第66、67頁），迄
    於本院準備程序時方坦承確有參與此事（參見本院99年9 月
    24日準備程序筆錄第2 頁）；惟其於該次準備程序中又先否
    認曾有拔上開廂型車鑰匙之行為，嗣於審判期日時，方再坦
    承確有拔廂型車鑰匙之行為，先後供詞反覆，有畏罪卸責之
    情形，可信度自屬較低，難以令人採信。參以證人梁家聚既
    為被告之友人，應無曲詞構陷被告之必要，是應以證人梁家
    聚及上開被害人所證，較為可信，被告應有出手打人及砸車
    之行為，應堪認定。至證人即同案被告張家瀚雖於警詢及偵
    查中均稱被告並無出手，僅在旁勸架等語（參見99年度偵字
    第2489號偵查卷第7 頁背面、第77頁），然證人徐清城於本
    院審理中業已證稱對方在場的人都有動手，沒有人在場勸架
    等語（參見本院99年11月30日審判筆錄第7 頁），且張家瀚
    為被告之友人，並稱案發當天是其約被告烤肉（參見上開偵
    查卷第77頁），顯見其與被告間有一定之情誼，復於本案中
    為共同被告，則其所證即令人有維護被告之疑慮，自無法遽
    以採信而作為有利於被告之證據，附此敘明。
(五)退步言之，縱認被告未實際出手為打人或砸車之行為，惟按
    以自己共同犯罪之意思，事先同謀，而由其中一部分人實施
    犯罪之行為，為共同正犯。又共同實施犯罪行為，在合同意
    思範圍內，相互利用他人之行為，以達其犯罪之目的，原不
    必每一階段均參與，祇須分擔犯罪行為之一部，即應對於全
    部所發生之結果共同負責。而共同正犯之意思聯絡，不限於
    事前有所協議，於行為當時，基於相互之認識，以共同犯罪
    之意思參與者，亦無礙於共同正犯之成立，最高法院93年度
    台上字第3332號判決意旨可資參照。本案依證人徐清城、方
    永耀於本院審理中所證，車子一停下來，被告等人就圍住車
    子砸車，進而將渠等拉下車毆打等情（參見本院99年11月30
    日審判筆錄第5 、16、17頁），及證人即同案被告梁家聚於
    偵查中所稱：「（檢察官問：當天為何要去毆打被害人？）
    因為KK吆喝。」等語（參見98年度偵字第26608 號偵查卷第
    66頁），可知在追趕及攔車過程中，基於同案被告張智宇之
    吆喝及對彼此行為之相互認識，渠等對攔車之後，即欲直接
    出手打人及砸車此節，當已形成共同之犯意聯絡，方於攔下
    後未先與被害人理論即分頭砸車、打人甚明。準此，被告既
    係一同追趕被害人，且於攔下上開廂型車後，即將廂型車鑰
    匙拔下使被害人無法開車離去，進而使其本人或其他共同被
    告得以遂行後續之砸車及打人之行為，顯見被告除上開強制
    犯行外，就傷害及毀損部分亦確實具有共同之犯意聯絡，方
    分擔此部分拔取車鑰匙之行為，亦甚灼然。是在此情形下，
    縱使被告本人或僅為強制、傷害及毀損之其中一部分行為，
    揆諸前揭說明，對於其他共同被告基於上開犯意聯絡所為之
    行為，仍應共同負責。
(六)綜上所述，被告前揭所辯，均非足採，本案事證明確，堪以
    認定，應依法論科。
二、論罪科刑部分：
(一)核被告所為，係犯刑法第304 條第1 項之強制罪、第277 條
    第1 項之傷害罪及第354 條之毀損罪。其就上開犯行與同案
    被告張智宇、張家瀚、梁家聚及尚未到案之綽號「猴子」、
    「阿夢」等成年男子間有犯意聯絡、行為分擔，業如前述，
    均為共同正犯。其所犯上開三罪間，犯意各別、行為互殊，
    應予分論併罰。
(二)本院審酌被告有搶奪及違反槍砲彈藥刀械管制條例等前科，
    有臺灣高等法院被告前案紀錄表一份在卷可按，素行不佳，
    其與同案被告張智宇等人僅因會車時不滿，即強行攔下被害
    人圍毆砸車，惡性不輕，渠等持鐵棒、機車大鎖、石塊、安
    全帽等物之犯罪手段，並使被害人徐清城、方永耀受有前揭
    傷害、傷勢不輕，被害人徐清城所駕駛廂型車之擋風玻璃與
    車窗且因此遭砸毀，損失不貲，兼衡其犯罪之動機係因會車
    糾紛而一時衝動，暨犯罪後未完全坦承犯行，且尚未與被害
    人達成和解、賠償損失等一切情狀，分別量處如主文所示之
    刑，並定其應執行之刑，以資懲儆。
(三)被告與同案被告張智宇等人持以毆打被害人徐清城、方永耀
    及毀損徐清城廂型車所用之鐵棒、石塊、機車大鎖及安全帽
    等物，雖係供渠等犯上開傷害及毀損罪所用之物，惟就鐵棒
    部分，同案被告梁家聚供稱係在路旁撿拾而得，犯案後即丟
    棄於山谷下溪流已不知去向（參見98年度偵字第26608 號偵
    查卷第4 頁背面、第11頁），而石塊顯亦係從路旁撿拾而得
    ，犯案後亦無留存之必要而隨手丟棄，故除上開鐵棒、石塊
    是否為被告等人所有之物已有疑義外，案發後該等物品既均
    已丟棄滅失，應無再予沒收之必要。另機車大鎖及安全帽係
    被告等人平日駕駛機車所需之物，有其正當用途，僅係因此
    次偶發事件而持以作為犯罪工具，是本院認該機車大鎖、安
    全帽等物亦無沒收之必要，即均不併諭知沒收，附此敘明。
、無罪部分：
一、公訴意旨另以：同案被告張智宇見被害人徐清城及方永耀於
    上開過程中均聽任其毆打，認有機可趁，明知其機車未與上
    開自小貨車發生擦撞，而係自己失控打滑摔車，竟與當時在
    場之被告洪瑞、同案被告梁家聚、張家瀚及綽號「猴子」
    、「阿夢」等人，共同意圖為自己不法之所有，由同案被告
    張智宇向被害人徐清城、方永耀、陳美玉恫稱需交出身上錢
    財，被告等人則在旁附合，大聲吆喝「把錢拿出來」等語，
    並動手強搜被害人徐清城、方永耀之身體及陳美玉之皮包，
    致被害人陳美玉心生畏懼，害怕被害人徐清城、方永耀二人
    再遭毆打，而交付三千七百元予同案被告張智宇。因認被告
    就此部分所為，亦涉犯刑法第346 條第1 項之恐嚇取財罪或
    刑法第330 條第1 項之結夥三人以上攜帶兇器加重強盜罪等
    語。
二、按犯罪事實應依證據認定之，無證據不得認定犯罪事實，刑
    事訴訟法第154 條第2 項定有明文；次按認定犯罪事實，須
    依證據，而所謂證據，係指合法之積極證據就犯罪事實能為
    具體之證明者而言；又認定不利於被告之事實，須依積極證
    據，苟積極證據不足為不利於被告事實之認定時，即應為有
    利於被告之認定，更不必有何有利之證據，最高法院30年上
    字第816 號著有判例。而所謂認定犯罪事實之證據，係指足
    以認定被告確有犯罪行為之積極證據而言，其為訴訟上之證
    明，須於通常一般之人均不致有所懷疑，而得確信其為真實
    之程度者，始得據為有罪之認定，如未能發現相當之證據，
    或證據不足以證明，自不能以推測或擬制之方法，以為裁判
    之基礎（參見最高法院29年上字第3105號、40年台上字第86
    號、76年台上字第4986號判例意旨）。又告訴人之指述，無
    非係以使被告受刑事追訴處罰為目的，有時難免故予誇大，
    自不得僅以告訴人之指述為唯一論據，仍應調查其他必要之
    證據，以查明是否與事實相符。
三、公訴人認被告涉有上開犯行，除前揭認定其有強制、傷害、
    毀損犯行之證據外，無非係以證人即被害人徐清城、方永耀
    與陳美玉就此部分過程之指認及證述、被告自承當時在場之
    供述為其主要論據。訊據被告堅決否認有恐嚇取財或強盜犯
    行，辯稱其僅知同案被告張智宇向被害人拿錢，但伊並未在
    旁吆喝被害人把錢拿出來，事後亦未朋分該三千七百元款項
    ，其與同案被告張智宇間並無恐嚇取財或強盜之犯意聯絡等
    語。
四、按共同正犯之所以應對其他共同正犯所實施之行為負其全部
    責任者，以就其行為有犯意之聯絡為限，若他犯所實施之行
    為，超越原計畫之範圍，而為其所難預見者，則僅應就其所
    知之程度，令負責任，未可概以共同正犯論，最高法院50年
    台上字第1060號判例意旨可資參照。經查：
(一)同案被告張智宇於追趕過程中自行摔車受傷，心有不甘，雖
    明知其為自行摔車，並非因與被害人徐永城之廂型車擦撞或
    會車而摔車，被害人等人並無賠償之義務，竟意圖為自己不
    法所有，趁被害人徐清城、方永耀遭毆打已無反抗能力之際
    ，向被害人陳美玉等人恫稱將身上錢財交出賠償醫藥費，否
    則就將被害人徐清城、方永耀打死等語，至使被害人陳美玉
    玉因過於恐懼而不能抗拒，自其皮包內取出三千七百元交付
    等事實，業據證人徐清城、方永耀、陳美玉於偵查及本院審
    理中證述甚詳，同案被告張智宇亦坦承確有向陳美玉拿取三
    千七百元，是此部分之事實固堪認定。
(二)惟同案被告張智宇既係於追趕過程中摔車，且因摔車之故，
    依其於本院審理中所證，係最後一位到達攔車現場（參見本
    院99年12月22日審判筆錄第15頁），是其他被告未必知悉同
    案被告張智宇摔車受傷，縱或知悉，亦未必知悉同案被告張
    智宇除毆打被害人洩憤外，是否還要向被害人強索財物，證
    人徐清城於本院審理中即證稱砸車打人後到要錢之前，並沒
    有特別說什麼等語（參見本院99年11月30日審判筆錄第12頁
    ），可徵被告在同案被告張智宇開口索討金錢前，應尚不知
    其有此意圖，則被告主觀上是否與同案被告張智宇間就強索
    財物部分之犯行有犯意聯絡，即非無疑。
(三)而同案被告張智宇開口索討金錢後，雖證人即被害人徐清城
    、方永耀、陳美玉等人均稱其餘在場共犯有在旁附和、甚至
    碰觸渠等口袋之舉，然在場者至少有被告、同案被告張家瀚
    、梁家聚、張智宇及綽號「猴子」、「阿夢」等六名男子，
    若依被害人徐清城等人所證，更至少有十人以上，且被害人
    徐清城等人前與被告等人既素不相識，被告等人砸車、打人
    、索錢之過程復十分短暫，則被害人等人於驚慌中縱使能記
    得對方所為之行為，但究竟是「何人」所為，被害人等人是
    否能記清長相、指認無誤，實非無疑。例如被害人徐清城、
    方永耀與陳美玉於本院審理中雖指認當時向渠等拿錢者為同
    案被告梁家聚，惟同案被告張智宇業已自承其方為當時向被
    害人陳美玉等人索討金錢者，核與同案被告梁家聚以證人身
    分於偵查及本院審理中所為之證述相符。且同案被告張智宇
    於追趕時確實受有傷害，業如前述，較同案被告梁家聚更有
    向被害人陳美玉等人索討金錢之動機，是此部分應以同案被
    告張智宇、梁家聚所述，較堪採信，實際向被害人陳美玉等
    人索討金錢者，應為同案被告張智宇，被害人等人就索討金
    錢者應有誤認之情形。另證人徐清城於本院審理中證稱同案
    被告張家瀚擋在其車前打破擋風玻璃等語，然證人方永耀卻
    稱不是同案被告張家瀚攔在徐清城前面等語（參見上開本院
    審判筆錄第8 、24、25頁），亦可徵被害人等人之指認，互
    有出入，尚無法遽以憑採。是在此情形下，縱使當時確有他
    人在旁附和同案被告張智宇而要求被害人拿出金錢賠償、或
    有人碰觸被害人之口袋，但人數是否為三人以上，被告本人
    是否有為上開分工行為，抑或其僅係單純在場旁觀，在被害
    人之指認無法遽以憑採之情形下，依罪疑惟有利於被告之原
    則，即應為有利於被告之認定，尚難認被告在同案被告張智
    宇強索金錢時，有在旁附和或碰觸被害人口袋檢查財物之分
    工行為。又被告就此部分既難認有為分工行為，亦無證據證
    明有分得同案被告張智宇所取得之三千七百元款項，顯難認
    被告在同案被告張智宇出口強索財物後，有與其就此部分犯
    行另行建立犯意聯絡，亦甚灼然。
五、綜上所述，依本院調查所得，對被告與同案被告張智宇間就
    上開強索財物部分所涉強盜或恐嚇取財犯行是否具有犯意聯
    絡或行為分擔，認猶有合理之懷疑，尚未達有罪之確信，依
    罪惟有利於被告之原則，即應為有利於被告之認定。此外，
    復查無其他積極證據足以證明被告確有公訴人所指之恐嚇取
    財或加重強盜犯行，不能證明其此部分犯罪，揆諸前揭法條
    及判例意旨，即應就此部分為被告無罪判決之諭知。
據上論斷，應依刑事訴訟法第299 條第1 項前段、第301 條第1
項，刑法第28條、第304 條第1 項、第277 條第1 項、第354 條
、第51條第5 款，刑法施行法第1 條之1 ，判決如主文。
本案經檢察官陳旭華到庭執行職務。
中    華    民    國   100    年    5     月    6     日
            刑事第九庭  審判長法  官  李幼妃
                              法  官  鄭凱文
                              法  官  張紹省
上列正本證明與原本無異。
如不服本判決，應於判決送達後10日內敘明上訴理由，向本院提
出上訴狀 (應附繕本) ，上訴於臺灣高等法院。其未敘述上訴理
由者，應於上訴期間屆滿後20日內向本院補提理由書「切勿逕送
上級法院」。
                              書記官  周雅玲
中    華    民    國   100    年    5     月    20    日
附錄本案論罪科刑法條：
中華民國刑法第304條第1項
以強暴、脅迫使人行無義務之事或妨害人行使權利者，處三年以
下有期徒刑、拘役或三百元以下罰金。
中華民國刑法第277條第1項
傷害人之身體或健康者，處三年以下有期徒刑、拘役或一千元以
下罰金。
中華民國刑法第354條
毀棄、損壞前二條以外之他人之物或致令不堪用，足以生損害於
公眾或他人者，處二年以下有期徒刑、拘役或五百元以下罰金。